CATHERINE NICLOUX

Developpeuse Informatique

5, rue du Jeu de Quilles 57160 Rozerieulles Véhicule et permis B.

Mon portfolio

Après plus de 25 ans d'expérience au sein d'un service public, j'ai fait le choix d'acquérir de nouvelles compétences dans le domaine de l'informatique. Je souhaiterais aujourd'hui rejoindre une nouvelle équipe pour réaliser de nouveaux projets et continuer à enrichir mes compétences.

FORMATION

DUT INFORMATIQUE EN ANNÉE SPÉCIALE

IUT Metz | Sept 2015 - Sept 2016



JAVA, C++, C, Bases de données (SGBD, SQL), Web (HTML5, CSS3, Bootstrap, PHP, Java.net, Javascript, JQuery), Applications mobiles, tests unitaires. Framework Symfony 3.

Modélisation: UML, Architecture MVC, Conduite de projet (méthode Agile).

<Système et Réseaux : /> Linux, scripts bash, TCP-IP, droits utilisateurs,

STAGE

DREAL de Metz | Juillet - Août 2016

Développement d'une application web pour la gestion de l'annuaire téléphonique, : langage Php, framework Symfony 3 et Cit

E-LEARNING

2017 à ce jour: OpenClassroom (php et Mysql/ POO...), et divers tutoriels Java,HTML,CSS, Javascript,React ...

DUT GESTION DES ENTREPRISES - GEA

IUT Metz | Sept 1989 - Juin 1990

Gestion d'entreprises - Comptabilité - Droit option : Gestion RH

LOGICIELS

COMPETENCES - SOFT SKILLS

J'ai développé des compétences:

Conduire des entretiens, écouter et conseiller, s'adapter à différents types d'interlocuteurs. Avoir des qualités relationnelles, travailler en équipe, s'organiser, assurer une veille et s'adapter aux évolutions, capitaliser des informations et les partager, concevoir, mettre en œuvre et suivre un plan d'action.

J'ai travaillé dans un environnement et sur des applicatifs qui ont évolués, pour s'adapter à nos besoins. Dans cet environnement, je me suis adaptée et j'ai souhaité développer mes compétences.

- En devenant correspondant local informatique (maintenance de 1er niveau sur un parc de 45 postes) et j'ai participé au déploiement du système d'information.
- J'ai participé à la mise en ligne d'une base de données informative.

PARCOURS PROFESSIONNEL

PÔLE EMPLOI DE MONTIGNY LES METZ

2016 à ce jour: Conseillère Référente à l'emploi

CONGÉS DE FORMATION

2015 - 2016: Étudiante DUT Informatique

PÔLE EMPLOI DE MONTIGNY LES METZ

2001 - 2015: Conseillère Référente à l'emploi

POLE EMPLOI DE HAYANGE

1990 - 2001: Conseillère à l'emploi

Eclipse, EclipsePHP, EcliseJEE, PhpStorm, VScode, Sublime Text 3, WampServer, MySQL, Git.....

Cisco Packet Tracer, Wireshark

Word, Excell, Powerpoint